【裁判字號】    99,親,31
【裁判日期】    990505
【裁判案由】    確認親子關係不存在等
【裁判全文】
臺灣板橋地方法院民事判決                99年度親字第31號
原      告  乙○○
法定代理人  戊○○
被      告  丁○○
            甲○○
上一人  之
訴訟代理人  丙○○律師
上列當事人間請求確認親子關係不存在等事件，本院於民國99年
4月14日言詞辯論終結，判決如下：
    主  文
確認原告乙○○與被告甲○○間之親子關係不存在。
確認原告乙○○與被告丁○○間之親子關係存在。
訴訟費用新台幣陸仟元由被告丁○○負擔。
    事實及理由
一、原告主張：原告於民國97年5 月16日出生，生母戊○○與被
    告甲○○於97年5 月31日結婚，於98年8 月21日離婚。原告
    之戶籍上之父親欄登記被告甲○○之名，惟事實上原告並非
    被告甲○○所親生，而係與被告丁○○存有父子血緣關係。
    因原告非被告甲○○所親生，自不因原告出生後，生母戊○○與被告甲○○結婚而準正為被告甲○○之婚生子女。為此
    請求確認原告非被告甲○○之婚生子，及請求確認原告與被
    告丁○○之親子關係存在等語，並聲明：如主文所示。
二、被告甲○○方面：被告甲○○與原告確實無親子關係等語。
    並聲明：同意原告之請求。
三、被告丁○○方面：原告確係被告丁○○之子女等語。並聲明
    ：同意原告之請求。
四、原告之主張，業據原告提出戶籍謄本、博微生物科技股份有
    限公司DNA 基因圖譜型別分析報告各1 份為證。依該份DMA
    親子血緣關係諮詢報告單之綜合研判所載：「送檢註明為丁○○與乙○○之檢體，其相對應之各DNA 型別均無矛盾，存
    在一親等直系血親血緣關係之機率為99.9999%」等語。是以
    ，原告之主張，堪信為真實。
五、按確認法律關係之訴，非原告有即受確認判決之法律上利益
    者，不得提起之；確認證書真偽或為法律關係基礎事實存否
    之訴，亦同；前項確認法律關係基礎事實存否之訴，以原告
    不能提起他訴訟者為限，民事訴訟法第247 條定有明文。
    本件原告提起確認親子身份存在之訴，此血緣、身份關係之
    存否，乃親子關係之重要基礎事實；因原告之戶籍資料現仍
    登記其父為甲○○，而非被告丁○○，兩造間因該親子關係
    所生之扶養、繼承等私法上存否即屬不明確，致原告在私法
    上之地位有受侵害之危險，而此項危險狀態得以確認判決除
    去之，原告提起本件訴訟顯具有確認之法律上利益；為使原
    告之身份關係確定以保護其利益，從而原告提起本件確認訴
    訟，自有法律上的確認利益，應可認定。
六、按非婚生子女，其生父與生母結婚者，視為婚生子女，民法
    第1064條定有明文。惟民法第1064條之非婚生子女準正為婚
    生子女，必以實際上有親子血緣關係為前提。依前開調查，
    原告既非被告甲○○所親生，自不因原告出生後，生母戊○○與被告甲○○結婚而準正為被告甲○○之婚生子女。而原
    告之戶籍上之父親欄錯誤記載為被告，自應以判決方式除去
    此項錯誤記載。從而，原告提起確認兩造親子關係不存在訴
    訟，為有理由，應予准許。
七、又按非婚生子女經生父認領者，視為婚生子女，其經生父撫
    育者，視為認領，此為民法第1065條第1 項所明定；次按非
    婚生子女，其生父與生母結婚者，視為婚生子女，同法第10
    64條定有明文。本件原告與被告丁○○存有父子之親子關係
    ，此有上開親子鑑定報告書1 件為證，復參酌被告丁○○到
    庭自承原告確係伊之子女，已屬認領原告為婚生子女之意思
    表示。從而，原告據以請求確認其與被告丁○○間之親子關
    係存在，於法洵屬有據，應予准許。
八、訴訟費用負擔之依據：民事訴訟法第85條。
中    華    民    國    99    年     5    月     5    日
                  家事法庭  法  官  黃惠瑛
以上正本證明與原本無異
如對本判決不服，應於收受判決後20日內向本院提出上訴狀（須
按他造人數附繕本並繳納上訴費用）
中    華    民    國    99    年     5    月     5    日
                            書記官  張美玉

司法院資訊處製作；財團法人民間司法改革基金會備份。
